臺灣臺北地方法院民事簡易判決
111年度北簡字第9809號
原      告  陳錦澍
被      告  雷詠然

訴訟代理人  林建業
上列當事人間請求損害賠償事件，經本院刑事庭移送前來，本院
於民國111年11月3日言詞辯論終結，判決如下：
    主    文
被告應給付原告新臺幣陸拾萬肆仟捌佰零壹元。
原告其餘之訴駁回。
訴訟費用由被告負擔。
本判決原告勝訴部分得假執行。但被告如以新臺幣陸拾萬肆仟捌
佰零壹元預供擔保後，得免為假執行。
原告其餘假執行之聲請駁回。
    事實及理由
一、原告主張：被告於民國110年5月21日8時37分許，騎乘車號 
    000-000號普通重型機車（下稱系爭A車），行經臺北市松山
    區撫遠街與撫遠街211巷交岔路口，向左轉彎朝撫遠街211巷
    方向行駛時，因向左轉向未注意其他車輛，其後車尾碰撞沿
    同向同車道行駛由原告所騎乘之車號000-0000號普通重型機
    車（下稱系爭B車），致原告人車倒地（下稱系爭事故），
    原告因而受有右股骨轉子下骨折、右側陰囊挫傷之傷害，原
    告因此受有醫療費用新臺幣（下同）80,669元、醫療用品費
    2,191元、看護費18萬元、自110年5月21日起至110年11月17
    日止無法工作之工作損失356,237元、原告於111年1月4日至
    同年10月18日間多次因前往門診而請假之工作損失6,527元
    、精神慰撫金40萬元，及出院返家、往返門診、調解、開庭
    、上下班支出之計程車資101,865元，共計1,127,489元之損
    害，扣除被告之保險公司已付70,962元後，原告尚有損害1,
    056,527元，為此依侵權行為之法律關係，請求被告賠償1,0
    43,095元等語。並聲明：㈠被告應給付原告1,043,095元。㈡
    願供擔保請准宣告假執行。
二、被告辯稱：原告右側陰囊開放性傷口之就醫時點，與系爭事
    故發生時間已間隔月餘，被告否認該傷勢與系爭事故有關，
    故原告請求110年7月9日、110年7月16日泌尿外科就診之門
    診及往返醫療院所之車資部分，應全數扣除。原告自費鈦合
    金髓內釘61,087元、診斷證明書費用，及放射科材料費200
    元，被告爭執其必要性。110年5月24日發票證明聯金額466
    元未記載品項，110年5月31日購買之藥粉249元非醫囑必要
    使用。原告之親屬非專業看護人員，原告請求以每日2,000
    元計算看護費用為過高，被告認參考強制汽車責任保險給付
    標準以每日1,200元計算方為合理。原告提出之各類所得扣
    繳暨免扣繳憑單，無法明確顯示原告因系爭事故受有工作損
    失。原告提供之車資未記載起迄之地點，被告否認之，且醫
    囑欄並無記載原告有以計程車代步之必要性，僅因骨折傷勢
    回診之車資為必要支出，其它車資非必要費用。原告已向被
    告之保險公司請領強制汽車責任險理賠金70,962元，應自賠
    償金額中扣除等語。並聲明：㈠原告之訴及假執行之聲請駁
    回。㈡如受不利判決，願供擔保請准宣告免為假執行。
三、得心證之理由：　　
　㈠按「汽（機）車行駛至交岔路口，其行進、轉彎，應依下列
    規定：…五、左轉彎時，應距交岔路口30公尺前顯示方向燈
    或手勢，換入內側車道或左轉車道，行至交岔路口中心處左
    轉，並不得占用來車道搶先左轉。…七、轉彎車應讓直行車
    先行。…」，道路交通安全規則第102條第1項定有明文。經
    查，被告於110年5月21日8時37分許，騎乘系爭A車，沿臺北
    市松山區撫遠街北往南方向第1車道行駛，行經撫遠街與撫
    遠街211巷交岔路口，向左轉彎朝撫遠街211巷方向行駛時，
    因向左轉向未注意其他車輛，其左後車尾碰撞同向同車道行
    駛由原告所騎乘之系爭B車，致原告人車倒地，原告因而受
    有右股骨轉子下骨折之傷害之事實，業據原告提出三軍總醫
    院附設民眾診療服務處診斷證明書為證（見本院卷第75頁）
    ，並有臺北市政府警察局交通警察大隊道路交通事故初步分
    析研判表、道路交通事故現場圖、道路交通事故補充資料表
    、道路交通事故談話紀錄表、道路交通事故當事人登記聯單
    、現場照片等交通事故資料附卷可稽（見本院卷第19至35頁
    ），且經本院刑事庭以111年度交簡字第235號刑事簡易判決
    依過失傷害罪判處被告有期徒刑3月確定，有上開刑事簡易
    判決附卷可稽（見本院卷第13至16頁），且為被告所不爭執
    ，足認被告上述駕駛行為對原告已構成侵權行為。
  ㈡次按因故意或過失，不法侵害他人之權利者，負損害賠償責
    任；汽車、機車或其他非依軌道行駛之動力車輛，在使用中
    加損害於他人者，駕駛人應賠償因此所生之損害；不法侵害
    他人之身體或健康者，對於被害人因此喪失或減少勞動能力
    ，或增加生活上之需要時，應負損害賠償責任；不法侵害他
    人之身體、健康、名譽、自由、信用、隱私、貞操，或不法
    侵害其他人格法益而情節重大者，被害人雖非財產上之損害
    ，亦得請求賠償相當之金額；負損害賠償責任者，除法律另
    有規定或契約另有訂定外，應回復他方損害發生前之原狀；
    第1項情形，債權人得請求支付回復原狀所必要之費用，以
    代回復原狀，民法第184條第1項前段、第191條之2、第193
    條第1項、第195條第1項前段、第213條第1項、第3項分別定
    有明文。本件被告過失不法侵害原告之權利，已如前述，茲
    就原告請求被告賠償之各項金額，應否准許，分述如下：
  1.醫療費用部分：
　①查原告主張：原告因本件系爭事故受有右股骨轉子下骨折之
    傷害，並造成原告右側陰囊挫傷，原告因此支出住院醫療費
    用70,143元、門診醫療費用10,526元，共計80,669元之事實
    ，業據其提出三軍總醫院附設民眾診療服務處診斷證明書、
    X光影像照片、三軍總醫院住院醫療費用收據、三軍總醫院
    醫療費用收據為證（見本院111年度交簡附民字第34號卷，
    下稱附民卷，第31至41頁、第47至61頁，及本院卷第75至77
    頁、第159至161頁、第233至235頁），堪信為真實，是其請
    求被告賠償醫療費用80,669元，應屬有據。
　②被告雖辯稱：原告右側陰囊開放性傷口之就醫時點與系爭事
    故發生時間已間隔月餘，被告否認該傷勢與系爭事故有關，
    故原告請求110年7月9日、110年7月16日泌尿外科就診之門
    診及往返醫療院所之車資部分，應全數扣除等語。然查，原
    告主張：原告因本件事故右股骨轉子下骨折，住院接受骨折
    開性復位與自費鈦合金髓內釘內固定手術，住院期間注意力
    都在骨折開刀部位，且原告無法移動一直躺著，故未發現右
    側陰囊有傷口，出院兩天後於110年5月31日經父親查看才發
    現右側陰囊有傷口，乃自行購藥塗抹治療傷口，原告於110
    年6月22日骨科回診時詢問醫師，醫師告知該傷口不是開刀
    所造成，後來因傷口結完疤，疤掉下來後傷口依然沒有復原
    ，原告才至創傷外科、泌尿外科就診治療；該傷口屬於大片
    創傷，這種傷口是外力造成的，且原告出院後並無因任何外
    力或跌倒而受傷，原告右側陰囊開放性傷口確實是本件車禍
    摩擦力所造成的傷口等語，與證人高玉女到庭證稱：「…原
    告住院期間是我一個人照顧原告，因為疫情的關係。」、「
    我有幫原告擦澡，還有幫原告大腿傷口換藥，傷口處有時紅
    腫還要冰敷，傷口處怕有細菌感染會發燒，所以要隨時注意
    有無發燒，尤其是剛出院的時候，我照顧時主要注意原告的
    大腿傷口，我幫原告擦澡時沒有注意到原告的陰囊受傷，因
    為陰囊的傷口在很裡面，被告躺著不好弄。原告是躺著尿尿
    ，因為怕會弄濕床舖，我都有幫原告鋪護墊，在護墊有發現
    分泌物以為是尿滴下去，我才叫原告的父親去看，原告的父
    親看了之後發現陰囊也有傷口，我們才去買藥幫原告擦。」
    等語（見本院卷第146頁、第149頁）、證人陳聰煙證稱：「
    原告腳受傷時，因那時疫情嚴重，本來要請人照顧，但是請
    不到人，所以才叫我太太去照顧原告，照顧的很辛苦，原告
    出院時陰囊有破一個洞，我太太照顧時沒有注意到，大腿斷
    掉很痛，上下樓梯都沒有辦法，我看到原告陰囊破掉很嚴重
    ，我想說去買藥給原告塗一塗，但塗了藥也沒有好，我想等
    到醫院回診跟醫生說。」等語相符（見本院卷第147至148頁
    ），且本院審酌原告於系爭事故發生後主要醫治之部位為右
    股骨轉子下骨折處，該骨折位置極接近右側陰囊，醫院檢視
    病患傷口時，如無病患特別要求，通常不會主動檢視病患私
    密部位，又因兩者位置接近，原告右側陰囊開放性傷口之疼
    痛，極易因右股骨轉子下骨折之疼痛，而難於第一時間發現
    右側陰囊開放性傷口，故原告未於110年5月21日起至同年月
    29日住院期間發現其右側陰囊開放性傷口，而於同年5月31
    日經其父查看後始發現該傷口，尚屬合理；另考量原告於系
    爭事故發生後住院治療8日，於出院2日後即發現右側陰囊開
    放性傷口，且期間由其母高玉女照護，原告並因右股骨轉子
    下骨折而臥床，難認有何其他事故導致其右側陰囊挫傷，被
    告復未舉證證明原告因何其他因素產生右側陰囊開放性傷口
    ，堪認原告右側陰囊開放性傷口為系爭事故所致，應為系爭
    事故所造成之傷勢，被告上開所辯，為非可取。
　③又被告固辯稱：原告自費鈦合金髓內釘61,087元部分，被告
    爭執其必要性等語，但原告主張：原告採用自費鈦合金髓內
    釘，係因醫師告知該自費材料較好、傷口癒合較快，不會有
    異物感，且不用再動手術拔除骨釘等語。本院審酌原告因系
    爭事故受有右股骨轉子下骨折之傷害，三軍總醫院附設民眾
    診療服務處診斷證明書醫囑欄記載：「一、於110年5月22日
    接受骨折開性復位與自費鈦合金髓內釘內固定手術。…四、
    骨折癒合可能需一年，若骨折不癒合則需再次手術。…」等
    語（見本院卷第75頁），而股骨轉子間骨折於傳統的手術是
    使用壓迫式的鋼釘鋼板，但醫療科技進步後，以骨髓內釘來
    治療此類骨折逐漸成為治療之主流，優點是手術時間縮短，
    傷口小，流血少，降低手術的併發症，術後疼痛感減輕，且
    骨髓內釘特殊的鑽孔設計可減少鑽孔過程中的骨頭破壞，保
    留更多骨質，整個治療的成功率更高更安全，衡酌進行傳統
    手術使用壓迫式的鋼釘鋼板所需承受之風險，及自費鈦合金
    髓內釘內固定手術減少之骨頭破壞、復原時間等因素考量，
    原告經骨科主治醫師評估有接受自費鈦合金髓內釘內固定手
    術之必要而為之，堪認本件原告自費鈦合金髓內釘所支出之
    61,087元，核屬必要。被告雖另爭執放射科材料費200元，
    及診斷證明書費用之必要性，惟原告既因系爭事故受有右股
    骨轉子下骨折之傷害，即有以放射診斷科影像診斷其傷勢之
    需要，則其因此支出之放射科材料費200元，自屬必要費用
    。且按診斷書費用，如係被害人為證明損害發生原因及其範
    圍必要之費用，應納為損害之一部分，得請求加害人賠償（
    最高法院95年度台上字第2058號民事裁定、94年度台上字第
    198號判決參照），而本件診斷證明書係為證明本件損害之
    發生及範圍，並據原告提出於本件訴訟，自屬必要費用，應
    予准許。被告上述所辯，亦非可取。是原告請求被告給付原
    告醫療費用80,669元，洵屬有據，應予准許。
　2.醫療用品費用部分：　　
　　原告主張：原告因本件事故受傷，購買傷口敷料、滅菌紗布
    、藥品、看護墊等醫療用品，支出費用2,191元之事實，已
    據其提出微風三總商店街電子發票證明聯、瑞暉藥局免用統
    一發票收據、樂康藥妝藥局收據、瑞陽藥局電子發票證明聯
    、樂康藥妝藥局統一發票等件為證（見附民卷第21至27頁）
    ，被告雖辯稱：110年5月24日發票證明聯金額466元未記載
    品項，110年5月31日購買之藥粉249元非醫囑必要使用等語
    ，本院審酌原告因系爭事故受有右股骨轉子下骨折、右側陰
    囊開放性傷口之傷害，原告於110年5月22日接受骨折開性復
    位與自費鈦合金髓內釘內固定手術，於110年5月29日出院，
    嗣於同年5月31日經其父查看發現右側陰囊開放性傷口後即
    自行購買藥粉治療之事實，已詳如前述，堪信原告有因傷增
    加生活上之需要，而於110年5月24日在三軍總醫院醫療用品
    店支出466元之必要，且有於110年5月31日支出249元購買藥
    品治療右側陰囊開放性傷口之需要，被告此部分所辯，尚非
    可取，是原告請求被告賠償醫療用品費用2,191元，應予准
    許。
　3.看護費部分：
　　按親屬代為照顧被害人之起居，固係基於親情，親屬間之看
    護，縱因出於親情而未支付費用，然親屬看護所付出之勞力
    並非不能評價為金錢，此種基於身分關係之恩惠，自不能加
    惠於加害人，故由親屬看護時，縱無現實看護費之支付，仍
    應比照一般看護情形，認被害人受有相當於看護費之損害，
    得向加害人請求賠償，始符公平原則及民法第193條第1項所
    定「增加生活上需要」之意旨（最高法院95年度台上字第10
    41號、89年度台上字第1749號判決意旨參照）。查原告主張
    其因系爭事故受傷，由親屬全日看護3個月之事實，已據其
    提出三軍總醫院附設民眾診療服務處診斷證明書、通訊軟體
    Line對話紀錄為證（見本院卷第75頁、第185至203頁），並
    經證人高玉女、陳聰煙到庭證述屬實（見本院卷第145至149
    頁），本院審酌原告因系爭事故受有右股骨轉子下骨折、右
    側陰囊挫傷而有開放性傷口之傷害，參照三軍總醫院附設民
    眾診療服務處111年8月16日診斷證明書記載原告自110年5月
    21日起至同年5月29日止住院，醫師囑言欄並記載：「一、
    於110年5月22日接受骨折開性復位與自費鈦合金髓內釘內固
    定手術。二、術後需專人照顧日常生活起居3個月。…四、骨
    折癒合可能需一年，若骨折不癒合則需再次手術。…」等語
    （見本院卷第75頁），堪認原告因傷有由專人全日看護3個
    月之必要，而原告請求以每日2,000元計算看護費，核與一
    般全日看護費用行情相當。是原告主張其因傷由親屬看護，
    請求被告賠償相當於看護費18萬元（2,000元×30日×3月＝18
    萬元）之損害，應予准許。　
　4.工作損失部分：
　①查原告主張：原告因系爭事故受傷，自110年5月21日起至同
    年11月17日止無法工作之事實，業據其提出三軍總醫院附設
    民眾診療服務處111年8月16日診斷證明書為證。觀諸三軍總
    醫院附設民眾診療服務處111年8月16日診斷證明書醫師囑言
    欄已記載：「一、於110年5月22日接受骨折開性復位與自費
    鈦合金髓內釘內固定手術。二、術後需專人照顧日常生活起
    居3個月。三、自110年8月17日起再休養3個月，骨科門診複
    查。四、骨折癒合可能需一年，若骨折不癒合則需再次手術
    。…」等語明確（見本院卷第75頁），堪認原告因系爭事故
    所受傷害，自110年5月21日8時37分起至110年11月17日止，
    確有需休養而無法工作之情形，原告自得請求此期間內之工
    作損失。
　②又查，原告主張：原告自110年5月21日起至110年11月17日止
    之工作損失，依110年薪資所得之一半計算，被告應賠償原
    告工作損失356,237元等語，被告則否認原告因系爭事故受
    有工作損失，原告雖提出記載108年12月至109年11月所得總
    額為698,250元之109年度各類所得扣繳暨免扣繳憑單1紙，
    及記載休養期間公司仍發放薪資且於原告領得職災補償金後
    交還公司之薪資證明書1紙為證（見附民卷第19頁、本院卷
    第131頁），固顯示其雇主訴外人芝奇實業股份有限公司於1
    08年12月至109年11月期間曾給付原告698,250元，但原告並
    未提出該期間內各月或系爭事故前6個月之薪資所得資料，
    無從知悉該698,250元是否含有非經常性給與，尚難以該扣
    繳憑單之記載推知原告於系爭事故發生前6個月之平均薪資
    為何，亦無從證明原告所述110年薪資所得。本院參酌原告
    所提出之勞動部勞工保險局111年1月21日函記載：「台端…
    因110年5月21日職業傷病事故申請傷病給付案，經本局審核
    符合規定，應按事故當月起前6 個月之平均日投保薪資1463
    .3元之70％，發給110年5月24日至110年11月17日期間給付17
    8日，計182327元…。」等語（見本院卷第207頁），依勞工
    保險投保薪資分級表第14級月薪資總額42,001元至43,900元
    ，月投保薪資為43,900元，認原告於系爭事故發生前6個月
    之每月平均薪資，以43,900元計算為適當。依此計算，原告
    請求被告賠償其因系爭事故受傷自110年5月21日起至同年11
    月17日止不能工作之工作損失260,473元（計算式：43,900
    元×5＋43,900元×28／30＝260,473元，元以下4捨5入）之範圍
    內，應予准許，超過部分則屬無據。
　③至原告另主張：原告於111年1月4日、同年4月12日、同年7月
    12日、同年8月12日、同年8月16日、同年8月30日、同年
　　10月18日因前往門診而請假，受有工作損失共計6,527元（
    計算式：1,830元＋960元＋3,737元＝6,527元）等語，為被告
    所否認，況原告自陳其係請特休假前往門診（見本院卷第22
    3頁），原告復未提出實際上有遭扣薪而減少工作收入之證
    據，是原告請求此部分之工作損失6,527元，不應准許。　
　5.交通費部分：
　  原告主張：原告因系爭事故，出院、往返門診、調解、開庭
    、上下班，支出交通費共計101,865元等語，被告則辯稱：
    原告提供之車資未記載起迄之地點，被告否認之，且醫囑欄
    並無記載原告有以計程車代步之必要性，僅因骨折傷勢回診
    之車資為必要支出，其它車資非因系爭事故造成之必要費用
    等語。而查，原告因系爭事故受有右股骨轉子下骨折等傷害
    ，依三軍總醫院附設民眾診療服務處111年8月16日骨科診斷
    證明書醫師囑言欄記載：「一、於110年5月22日接受骨折開
    性復位與自費鈦合金髓內釘內固定手術。…五、110年7月20
    日、110年8月17日、110年9月14日、110年10月12日、
　　110年11月9日、111年1月4日、111年4月12日、111年7月12
    日、111年8月16日至本院骨科門診求診。…」等語（見本院
    卷第75頁）、同院110年7月16日泌尿外科診斷證明書醫師囑
    言欄記載：「於2021年7月9日及7月16日至本院泌尿外科門
    診就診並換藥。」等語（見附民卷第35頁）、同院110年8月
    9日一般外科診斷證明書醫師囑言欄記載：「於2021年6月30
    日至本院創傷外科暨一般外科門診就診並換藥。」等語（見
    附民卷第33頁）、同院111年1月4日骨科診斷證明書醫師囑
    言欄記載：「一、於110年5月22日接受骨折開性復位與自費
    鈦合金髓內釘內固定手術。…五、110年6月22日、110年7月2
    0日…至本院骨科門診求診。…」等語（見附民卷第31頁），
    堪認原告於110年5月29日出院返回住家時，及於110年6月22
    日、110年6月30日、110年7月9日、110年7月16日、110年7
    月20日、110年8月17日、110年9月14日、110 年10月12日、
    110年11月9日、111年1月4日、111年4月12日、111年7月12
    日、111年8月16日至三軍總醫院門診往返時，確有增加生活
    上之需要而支出計程車費共27趟之需要；又原告主張其住家
    與三軍總醫院間計程車資單次費用為90元之事實（見本院卷
    第151頁、第223頁），原告雖未提出上開日期每單趟車資為
    90元之計程車乘車證明單或收據為證，然本院參考依google
    地圖由原告住家至三軍總醫院之距離為約2公里，並參考台
    北市計程車費率自104年10月1日起，計程運價日間係起程1.
    25公里70元，續程每200公尺5元，依此計算，原告住家與三
    軍總醫院間之計程車車資為90元，原告主張單趟車資以90元
    計算乙節，核與市場行情相符，故原告請求被告賠償出院返
    家及上開日期之門診往返車資共計2,430元（計算式：90元×
    27趟＝2,430元）之範圍內，應屬有據。至於原告主張其調解
    、開庭、上下班等所支出之其它交通費，原告雖提出之計程
    車乘車證明或收據（見附民卷第63至103頁，本院卷79至103
    頁、第163至179頁、第225至231頁），但為被告所爭執，其
    上又未記載乘車之起迄地點及乘車者之姓名，不足以證明係
    原告本人搭乘計程車所支出之費用，亦難證明原告有搭乘計
    程車支出該部分計程車資之必要，且難認與本件被告之侵權
    行為間有相當因果關係，則原告請求此部分之交通費，即屬
    無據。是原告請求被告賠償出院返家及上開日期之門診往返
    車資共2,430元之範圍內，應予准許，超過部分則屬無據，
    不應准許。
　6.精神慰撫金部分：
　　再按不法侵害他人之人格權，被害人受有非財產上損害，請
    求加害人賠償相當金額之慰撫金時，法院對於慰撫金之量定
    ，應斟酌實際加害情形、所造成之影響、被害人所受精神上
    痛苦之程度、雙方之身分、地位、經濟狀況及其他各種情形
    ，以核定相當之數額（最高法院47年台上字第1221號、51年
    台上字第223號、76年台上字第1908號判例可資參照）。本
    院審酌原告因上揭交通事故，致受有右股骨轉子下骨折、右
    側陰囊開放性傷口之傷害，其身體、精神確受有痛苦，並斟
    酌原告現年43歲、被告現年41歲，及兩造之身分、地位、財
    產、經濟能力等一切情狀，認本件原告請求被告賠償之精神
    慰撫金以15萬元為適當。
　7.綜上所述，原告得請求被告賠償之金額為醫療費用80,669元
    、醫療用品費2,191元、看護費18萬元、工作損失260,473元
    、交通費2,430元、精神慰撫金15萬元，共計675,763元。
　㈢再按保險人依本法規定所為之保險給付，視為被保險人損害
　　賠償金額之一部分，被保險人受賠償請求時，得扣除之，為
　　強制汽車責任保險法第32條所明定。準此，保險人所給付之
　　保險金，可視為被保險人所負損害賠償金額之一部分，受害
　　人倘已自保險金獲得滿足，自不得又對被保險人或加害人再
　　為請求。查本件系爭事故發生後，原告已受領強制責任保險
    理賠金70,962元之事實，為兩造所不爭執（見本院卷第117
    頁、第223頁），堪信屬實，依法應於本件原告得請求之金
    額中扣除，則扣除強制責任保險理賠金後，原告得請求被告
    給付之金額為604,801元（計算式：675,763元－70,962元＝60
    4,801元）。
四、從而，原告依侵權行為法律關係，請求被告給付604,801元
    之範圍內，為有理由，應予准許。至原告逾此部分之請求，
    為無理由，應予駁回。
五、本判決原告勝訴部分係就民事訴訟法第427條訴訟適用簡易
    程序所為被告敗訴之判決，依同法第389條第1項第3款規定
    ，應依職權宣告假執行，被告陳明願供擔保聲請宣告免為假
    執行，核無不合，爰酌定相當擔保金額併宣告之。至原告敗
    訴部分，其假執行之聲請，因訴之駁回已失所依據，應併予
    駁回。
六、本件為判決之基礎已臻明確，兩造其餘主張、陳述並所提證
    據，經審酌後，認均與本件之結論無礙，爰不再一一論述，
    附此敘明。　　　
七、結論：本件原告之訴為一部有理由、一部無理由，依民事訴
    訟法第79條，判決如主文。又本件係刑事附帶民事訴訟，由
    刑事合議庭裁定移送民事庭之事件，依刑事訴訟法第504條
    第2項之規定，免納裁判費，本件訴訟費用額，確定如後附
    計算書所示金額。
中　　華　　民　　國　　111 　年　　11　　月　　25　　日
              臺灣臺北地方法院臺北簡易庭
                                  法  官  羅富美
計算書：
項        目             金  額（新臺幣）    備    註
第一審裁判費             0元                 免徵裁判費
合        計             0元
以上判決正本係照原本作成。
如對本判決上訴，須於判決送達後20日內向本庭（臺北市○○○路0
段000巷0號）提出上訴狀 (須按他造當事人之人數附繕本）。
中　　華　　民　　國　　111 　年　　11　　月　　25　　日
                                  書記官  陳鳳瀴